臺灣苗栗地方法院刑事判決
111年度易字第485號
公  訴  人  臺灣苗栗地方檢察署檢察官
被      告  謝標志



上列被告因加重竊盜案件，經檢察官提起公訴（111年度偵字第5
818號），被告於準備程序進行中就被訴事實為有罪之陳述，經
本院告知簡式審判程序之旨，並聽取當事人之意見後，裁定進行
簡式審判程序，判決如下：
    主    文
謝標志犯侵入住宅竊盜罪，處有期徒刑柒月。
未扣案犯罪所得黑色短夾、米色長夾各壹個及新臺幣壹萬壹仟元
均沒收，於全部或一部不能沒收或不宜執行沒收時，追徵其價額
。
    犯罪事實及理由
一、本案犯罪事實、證據名稱均引用起訴書之記載（如附件），
    並更正、增列如下：
　㈠犯罪事實欄一第4行之「皮包2個」應更正為「黑色短夾、米
    色長夾各1個」。
　㈡證據名稱增列「被告謝標志於審理中之自白、苗栗縣警察局
    苗栗分局文山派出所職務報告」。
二、論罪科刑及沒收
　㈠核被告所為，係犯刑法第321條第1項第1款之侵入住宅竊盜罪
    。
　㈡公訴意旨就被告構成累犯之事實及應加重其刑之事項，未主
    張或具體指出證明方法（見本院卷第7至8、88至89頁），依
    最高法院110年度台上大字第5660號裁定意旨，無從論以累
    犯及依累犯規定加重其刑，惟仍就被告可能構成累犯之前科
    ，列為刑法第57條第5款所定「犯罪行為人之品行」之量刑
    審酌事項。
　㈢爰以行為人之責任為基礎，審酌被告不循正途獲取所需，竊
    取他人財物，對告訴人吳萍芳之財產、生活安全及社會治安
    所生危害非輕，兼衡被告已有多次竊盜前科紀錄，且前於5
    年內因竊盜、施用毒品、贓物、妨害公務等案件受徒刑執行
    完畢，有臺灣高等法院被告前案紀錄表在卷可稽，足見其嚴
    重欠缺尊重他人財產權之觀念、對於刑罰之反應力顯然薄弱
    ，與犯罪之動機、目的、手段、情節、竊得物品之價值及現
    況，及坦承犯行之態度，暨自述國小畢業之智識程度、入監
    前日薪約新臺幣（下同）3千元、尚有母親需照顧扶養之生
    活狀況等一切情狀（見本院卷第88頁），量處如主文第1項
    所示之刑，以示懲儆。
　㈣未扣案犯罪所得即竊得黑色短夾、米色長夾各1個及11,000元
    ，應依刑法第38條之1第1項前段、第3項規定，諭知沒收，
    於全部或一部不能沒收或不宜執行沒收時，追徵其價額。
三、依刑事訴訟法第273條之1第1項、第299條第1項前段、第310
    條之2、第454條第2項，判決如主文。
四、如不服本判決，自送達之日起20日內，得提起上訴。
本案經檢察官馮美珊提起公訴，檢察官黃棋安到庭執行職務。
中　　華　　民　　國　　111 　年　　11　　月　　8 　　日
                  刑事第二庭    法  官  魏正杰
以上正本證明與原本無異。　　　　　　　　　　　　　　　　如不服本判決應於收受判決後20日內向本院提出上訴書狀，並應敘述具體理由。其未敘述上訴理由者，應於上訴期間屆滿後20日內向本院補提理由書(均須按他造當事人之人數附繕本)「切勿逕送上級法院」。告訴人或被害人如對本判決不服者，應具備理由請求檢察官上訴，其上訴期間之計算係以檢察官收受判決正本之日期為準。　　　　　　　　　　　　　　　　　　　　　　　　　　　　　　　　　　　　     書記官　巫  穎
中　　華　　民　　國　　111 　年　　11　　月　　8 　　日
附錄論罪科刑法條：
中華民國刑法第321條
犯前條第1項、第2項之罪而有下列情形之一者，處6月以上5年以
下有期徒刑，得併科50萬元以下罰金：
一、侵入住宅或有人居住之建築物、船艦或隱匿其內而犯之。
二、毀越門窗、牆垣或其他安全設備而犯之。
三、攜帶兇器而犯之。
四、結夥三人以上而犯之。
五、乘火災、水災或其他災害之際而犯之。
六、在車站、港埠、航空站或其他供水、陸、空公眾運輸之舟、
    車、航空機內而犯之。
前項之未遂犯罰之。